臺灣臺中地方法院民事判決       
111年度中簡字第2830號
原      告  劉秀月  
被      告  中租迪和股份有限公司

法定代理人  陳鳳龍  
訴訟代理人  王昱仁  
上列當事人間請求債務人異議之訴事件，本院於民國111年11月1
5日言詞辯論終結，判決如下：
   主       文
原告之訴駁回。
訴訟費用由被告負擔。
    事實及理由
一、原告主張：被告持本院104年度司執字第119649號債權憑證
    為執行名義，聲請對原告強制執行，經鈞院111年度司執字
    第106886 號執行事件執行在案。然被告於士林地方法院104
    年度司票字第4049號給付票款事件對原告請求之利息實屬過
    高，且拍賣結果亦未通知原告，實有不公，爰依於強制執行
    法第14條第1項之規定，提起本件債務異議之訴，並聲明：
    本院111年度司執字第106886 號強制執行事件，所為之強制
    執行程序應予撤銷等語。
二、按執行名義成立後，如有消滅或妨礙債權人請求之事由發生
    ，債務人得於強制執行程序終結前，向執行法院對債權人提
    起異議之訴。如以裁判為執行名義時，其為異議原因之事實
    發生在前訴訟言詞辯論終結後者，亦得主張之。強制執行法
    第14條第1 項，定有明文。是債務人異議之訴，既以排除執
    行名義之執行力為目的，則如執行程序業已終結，已無阻止
    強制執行之實益，自不得提起。而所謂「執行程序終結」，
    係指執行名義之強制執行程序，進行至執行名義所載債權全
    部達其目的時始為終結（註：此與第三人異議之訴係以排除
    對特定財產之強制執行為目的，是該訴所指執行程序終結與
    此不同）（司法院33年院字第2776號解釋參照）。本件經調
    取本院111年度司執字第106886 號強制執行卷，查知債權人
    即被告係就原告對第三人華南銀行及郵局帳戶為執行，然因
    存款不足、查無資料或財產可供執行因而扣押無著、執行無
    效果，故執行程序業經本院於111年8月22日檢還被告所附之
    債權憑證而終結乙節，另經本院調閱前開卷宗核閱屬實，故
    而，本院111年度司執字第106886 號強制執行事件，執行程
    序業已終結，是依上開所述，債務人即原告提起本件債務人
    異議之訴，於法即有未合，顯無理由，應予判決駁回。
三、訴訟費用負擔之依據：民事訴訟法第78條。
中　　華　　民　　國　　111 　年　　12　　月　　14　　日
                  臺灣臺中地方法院臺中簡易庭
                              法  官  陳航代
以上正本係照原本作成。
如不服本判決，應於送達後20日內，向本院提出上訴狀並表明上
訴理由，如於本判決宣示後送達前提起上訴者，應於判決送達後
20日內補提上訴理由書（須附繕本）。如委任律師提起上訴者，
應一併繳納上訴審裁判費。 
中　　華　　民　　國　　111 　年　　12　　月　　14　　日
                              書記官  王梓芸